【裁判字號】    95,上易,629
【裁判日期】    950630
【裁判案由】    竊盜
【裁判全文】
臺灣高等法院臺中分院刑事判決         95年度上易字第629號
上  訴  人  臺灣南投地方法院檢察署檢察官
被      告  戊○○
上列上訴人因被告竊盜案件，不服臺灣南投地方法院95年度易字
第163號中華民國95年4月28日第一審判決（起訴案號：臺灣南投
地方法院檢察署95年度偵字第1043、1262號），提起上訴，並移
送併案審理（併辦案號：臺灣南投地方法院檢察署95年度偵字第
1870、1989號），本院判決如下：
    主  文
原判決撤銷。
戊○○共同連續竊盜，處有期徒刑壹年肆月。鑰匙肆支均沒收。
    事  實
一、戊○○曾於民國94年11月25日及同年12月 9日連續竊取汽、
    機車 ，經台灣南投地方法院於95年1月19日以95年度埔刑簡
    字第31號判處有期徒刑六月後 （於95年3月30日判決確定，
    尚未執行），詎猶不知悔改，復基於意圖為自己不法之所有
    之概括犯意，先於95年1月31日下午3時許，在南投縣埔里
    鎮○○路78之4號旁，以自備之鑰匙竊取乙○○所有之ＦＴ9
    ─700號三陽124西西重機車一部，得手後留供己用。嗣於95
    年2月1日凌晨2時許 ，戊○○騎乘上開贓車不慎摔倒受傷就
    醫時，為警於南投縣埔里鎮榮民醫院當場查獲，且扣得其所
    有之機車鑰匙一支 。復於95年3月7日下午2時許，在南投
    縣埔里鎮○○里○村路，以自備之機車鑰匙一支，竊取己○○○所有之ＢＱ2─223號三陽125西西重機車一部 ，得手後
    留供己用。嗣於同年月10日下午6時許，戊○○將該ＢＱ2─
    223號機車借予不知情之江文煌騎用 ，在南投縣埔里鎮○○
    路30號前，當場為警發現而循線查獲上情，並扣得機車鑰匙
    一支 。又於95年4月20日18時許，在南投縣南投市○○里
    ○○路三和游泳池前，以自備之鑰匙竊取丁○○所有ＬＩＱ
    ─778號、三陽牌124西西重機車一部，得手後留供己用。嗣
    於同年4月21日17時30分許 ，戊○○騎乘上開機車，附載翁
    惠珠、林純妃 ，行經埔里鎮桃米里桃米巷8號前，為警查獲
    。又於同年4月22日17時許 ，在南投縣南投市○○路與信
    義路口，與錢凱倫基於共同竊盜機車之犯意聯絡，推由錢凱
    倫以其所有之機車鑰匙竊取丙○○所有ＫＰＵ─308 號山葉
    牌125西西重機車一部 ，戊○○在旁把風。得手後與戊○○
    共同騎用。嗣於同年4月23日凌晨1時10分許，戊○○騎乘上
    開機車 ，附載錢凱倫行經南投縣埔里鎮○○路○段榮民醫院
    前時，為警查獲。
二、案經南投縣政府警察局埔里分局報告臺灣南投地方法院檢察
    署檢察官偵查起訴及移送併案審理。
    理  由
一、程序方面：按本件被告戊○○所犯係死刑、無期徒刑、最輕
    本刑為三年以上有期徒刑以外之罪，其於原審法院準備程序
    就被訴犯罪事實為有罪之陳述，原審法院認無不得或不宜改
    依簡式審判程序進行之處 ，依刑事訴訟法第273條之1第1項
    、第284條之1之規定，裁定由受命法官獨任進行簡式審判程
    序，合先敘明。
二、被告戊○○，對上開竊盜犯行均坦白承認，核與其在警詢中
    之供述內容及被害人乙○○、己○○○、丙○○、丁○○及
    證人江文煌、錢凱倫在警詢中所指述之情節相符。關於被告
    竊取乙○○所有之ＦＴ9─700號機車一部之犯行部分，並有
    被害人乙○○領回失竊機車之贓物認領保管單乙紙、車輛竊
    盜詳細資料畫面表乙紙、車輛車牌失竊作業─查獲車輛認可
    資料一件、現場照片四張附於警卷內可稽，並有機車鑰匙一
    支扣案可證 。關於被告竊取己○○○所有之車牌號碼ＢＱ2
    ─223號機車一部部分 ，亦有被害人己○○○領回失竊機車
    之贓物認領保管單乙紙、車輛尋獲電腦輸入單乙紙、車輛車
    牌失竊作業─查獲車輛認可資料一件、失竊機車照片四張附
    於警卷內可稽，並有機車鑰匙一支扣案可證。另被告竊取丙○○之ＫＰＵ─308號重機車；丁○○所有之ＬＩＱ─778號
    重機車等情，亦有贓物認領保管單二張附卷可憑，機車錀匙
    二支扣案可證，本案事證明確，被告竊盜犯行堪以認定。
三、被告四次犯行，均核犯刑法第320條第1項之竊盜罪。如事實
    欄一於94年4月22日17時許 ，在南投縣南投市○○路、信
    義路 ，與錢凱倫基於共同竊取丙○○所有ＫＰＵ─308號重
    機車之犯行。被告與錢凱倫二人間，有犯意聯絡，行為分擔
    ，均為共同正犯。被告所犯四次次竊盜犯行，其時間密接，
    所犯係構成要件相同之罪，顯均係基於概括犯意反覆為之，
    應依刑法第56條之規定，論以情節較重之一罪。移送併辦部
    分如事實欄一、一所示之竊盜犯行，與已起訴部分，有
    連續犯裁判上一罪之關係，亦為起訴效力所及，法院應依法
    審究。
四、原審法院認被告犯罪事實事證明確，對之論處罪刑，固非無
    見。但原審判決就移送併辦部分，未及審究，嫌有未洽。檢
    察官上訴，以此指摘原審判決不當，檢察官之上訴為有理由
    ，應由本院將原審判決撤銷改判。爰審酌被告前於94年11月
    25日及同年12月9日連續竊取汽 、機車，甫經原審法院於95
    年 1月19日以95年度埔刑簡字第31號判決判處有期徒刑六月
    確定，尚未執行，有臺灣高等法院被告全國前案紀錄表及臺
    灣南投地方法院檢察署刑案資料查註紀錄表各一份附卷可按
    。被告仍不知改過，一再竊取他人機車，並審酌其竊得財物
    之價值、行竊之手段、目的及其犯罪後坦承犯行之態度等一
    切情狀，量處如主文所示之刑。
五、行竊用之鑰匙共四支，係被告或共犯錢凱倫所有供其等犯本
    案竊盜罪所用之物，業據被告及錢凱倫供承在卷，均應依刑
    法第38條第1項第2款規定宣告沒收之。
據上論斷，依刑事訴訟法第369條第1項前段、第364條、第299條
第1項前段，刑法第28條、第56條、第320條第1項、第38條第1項
第2款，判決如主文。
本案經檢察官甲○○到庭執行職務。
中    華    民    國    95    年    6    月   30      日
            刑事第九庭  審判長法  官  陳  筱  珮
                              法  官  康  應  龍
                              法  官  趙  春  碧
上列正本證明與原本無異。
不得上訴。
                              書記官  胡  美  娟
中    華    民    國    95    年    7    月   4       日
附錄法條：
中華民國刑法第320條
(普通竊盜罪、竊佔罪)
意圖為自己或第三人不法之所有，而竊取他人之動產者，為竊盜
  罪，處5年以下有期徒刑、拘役或500元以下罰金。
                                                      Ａ


司法院資訊處製作；財團法人民間司法改革基金會備份。
